【裁判字號】    95,交聲,272
【裁判日期】    950526
【裁判案由】    違反道路交通管理處罰條例聲明異議
【裁判全文】
臺灣臺北地方法院交通事件裁定         95年度交聲字第272號
原處分機關  臺北市交通事件裁決所
異議人即
受處分人    甲○○
上列異議人即受處分人因違反道路交通管理處罰條例案件，對於
臺北市交通事件裁決所中華民國95年3月10日所為之處分（原處
分案號：北市裁二字第裁22-AM0000000號），聲明異議，本院裁
定如下：
    主  文
異議駁回。
    理  由
一、按汽車駕駛人在禁止臨時停車處所停車者，處新臺幣（下同
    ）600元以上1200元以下罰鍰，道路交通管理處罰條例第第
    56條第1項第1款定有明文；又橋樑、隧道、圓環、障礙物對
    面、人行道、行人穿越道、快車道、交岔路口或公共汽車招
    呼站10公尺內、消防車出入口5公尺內、設有禁止臨時停車
    標誌標線處所，均為禁止臨時停車處所，同條例第55條亦有
    明文；再按禁止臨時停車線為紅色實線，用以指示禁止臨時
    停車路段，以劃設於道路緣石正面或頂面為原則，無緣石道
    路得標繪於路面上，距路面邊緣以30公分為度，該標線禁止
    時間為全日24小時，如有縮短之必要時，應以標誌或附牌標
    示之，道路交通標誌標線號誌設置規則第169條亦有明文。
二、原處分意旨略以：異議人即受處分人甲○○（下稱異議人）
    所有車牌號碼K5-3693號自小客車，於民國94年12月18日上
    午9時44分許，停放於臺北市○○○路○段，該處繪製有禁
    止臨時停車之紅色實線，經臺北市交通警察大隊員警王思聖
    以該車駕駛人有違反道路交通管理處罰條例第56條第1項第1
    款規定為由，依同條例第7條之2規定，於94年12月30日對汽
    車所有人即異議人逕行製單舉發，異議人於應到案日期（95
    年1月28日）前之95年1月27日到案陳述意見，經原處分機關
    函請舉發單位調查結果，認異議人違規事實明確，於95 年3
    月10日以異議人有違反道路交通管理處罰條例第56條第1項
    第1款規定為由，裁處異議人罰鍰900元，異議人於95年3 月
    13日具狀聲明異議。
三、依聲明異議狀及交通違規案件陳述書之意旨，異議人固不諱
    言有將其所有上開汽車停放於本件裁決書所指地點之情，惟
    辯稱：該巷道原來紅線標示非常清楚，但後來巷道內有施工
    、將整條巷道均繪製紅線，惟並未特別標示禁止臨時停車，
    且紅線時模糊時清楚，伊經觀察後認為本件停車處所應屬安
    全範圍才停車，且伊發現其他停放在紅線上之車輛多未遭開
    單，為何獨對伊開單，顯違平等原則，又臺北市政府警察局
    中山分局黃姓員警表示舉發理由係交岔路口10公尺內違規停
    車，亦與舉發單所載不符云云。經查：異議人所有車牌號碼
    K5-3693號自小客車，於94年12月18日上午9時44分許停放於
    臺北市○○○路○段附近某處，該處繪設有禁止臨時停車之
    紅色實線等情，有卷附採證照片2幀可稽，並為異議人所不
    諱言，是異議人確有在禁止臨時停車處所停車之違規行為，
    已堪認定，異議人既有上開違規行為，原處分機關對之處罰
    ，即屬適法，異議人雖辯稱：該處並未特別標示禁止臨時停
    車，然設有禁止臨時停車標線之處所，本即禁止停車或臨時
    停車，不以另設禁止臨時停車標誌為必要，已如前述；異議
    人又以其他車輛停放同一路段未遭舉發處罰為由，辯稱伊之
    違規行為亦不應處罰云云，然其他車輛之違規是否舉發，尚
    繫於舉發單位是否查知，亦涉及舉發單位之裁量權，不能以
    此為異議人免罰之理由，至多僅能作為其他違規行為人亦應
    處罰之論據；另縱如異議人所辯，臺北市政府警察局中山分
    局黃姓員警向異議人表示舉發理由係交岔路口10公尺內違規
    停車，與本件舉發之理由不同，然交岔路口10公尺內、設有
    禁止臨時停車標誌標線處所均為禁止臨時停車處所，已經說
    明如前，上開陳述縱令與事實略有出入，仍無從改變異議人
    確有於禁止臨時停車處所停車之違規事實，從而本件裁決以
    異議人有在禁止臨時停車處所停車之違規行為予以裁罰，即
    無違誤可言，此部分辯解尚無從為異議人有利認定之依據。
四、綜上所述，異議人確有在前揭時地停車於禁止臨時停車處所
    之違規行為，從而原處分機關依前揭道路交通管理處罰條例
    第56條第1項第1款、違反道路交通管理事件統一裁罰基準及
    處理細則規定，裁處異議人罰鍰900元，核無不當，異議人
    以上開理由爭執原處分不當，求予撤銷免罰，顯無理由，應
    予駁回。
五、據上論斷，應依道路交通案件處理辦法第19條，裁定如主文
    。
中    華    民    國    95    年    5     月    26    日
                              交通法庭法  官  張永宏
以上正本證明與原本無異
如不服本裁定應於送達後5日內向本院提出抗告狀
                                      書記官  楊婷婷
中    華    民    國    95    年    5     月    26    日


司法院資訊處製作；財團法人民間司法改革基金會備份。
